臺灣臺北地方法院小額民事判決
110年度北小字第3846號
原      告  遠東國際商業銀行股份有限公司


法定代理人  侯金英  
訴訟代理人  王誌鋒  

被      告  徐銀足  

上列當事人間請求給付簽帳卡消費款事件，本院於中華民國110
年11月9日言詞辯論終結，判決如下：
    主      文
被告應給付原告新臺幣伍萬伍仟肆佰陸拾參元，及其中新臺幣伍
萬肆仟伍佰伍拾元，自民國九十六年六月十四日起至民國一百零
四年八月三十一日止，按週年利率百分之十九點七一計算之利息
，暨自民國一百零四年九月一日起至清償日止，按週年利率百分
之十四點九九計算之利息。
訴訟費用新臺幣壹仟元由被告負擔。
本判決得假執行。但被告以新臺幣伍萬伍仟肆佰陸拾參元為原告
預供擔保後，得免為假執行。
    事實及理由
一、本件原告於訴訟進行中減縮聲明如主文第1項所示，核其所
    為，屬應受判決事項聲明之減縮，依民事訴訟法第255條第1
    項第3款規定，應予准許，合先敘明。
二、原告主張：被告於民國94年1月間與原告訂立信用卡使用契
    約，並領用原告所發行之MASTER信用卡使用，依約被告得持
    卡於特約商店記帳消費並應依約繳付消費款項，詎被告未依
    約繳款，迭催不理，至96年5月13日止，尚積欠消費款本金
    新臺幣（下同）54,550元，利息913元，合計55,463元，爰
    依契約法律關係起訴請求，並聲明如主文第1項所示。
三、被告則以：對原告請求的金額沒有意見，但目前經濟有困難
    無力清償等語，資為抗辯。
四、經查，原告前揭主張，業據其提出與所述相符之信用卡申請
    書、信用卡約定條款、歸戶基本資料查詢、信用卡利率一覽
    表、消費繳息總查、信用卡債權計算說明書、消費明細表、
    欠款彙整資料表為證，復被告自陳對原告請求的金額沒有意
    見等語(見本院卷第59頁)，應認原告之主張應為真實。至被
    告另辯稱目前經濟有困難無力清償云云，縱係屬實，亦僅係
    履行及清償能力之問題，與被告依約應負之清償責任無涉，
    故被告前揭抗辯，尚難採憑。從而，原告據以提起本訴，請
    求被告給付如主文第1項所示之金額及利息，為有理由，應
    予准許。
五、本件係小額程序為被告敗訴之判決，依民事訴訟法第436條
    之20規定，應依職權宣告假執行。本院並依同法第392條第2
    項之規定，依職權宣告被告預供擔保，得免為假執行。
六、按適用小額訴訟程序事件法院為訴訟費用之裁判時，應確定
    其費用額，民事訴訟法第436條之19定有明文，爰依後附計
    算書確定本件訴訟費用額如主文第2項所示。
七、訴訟費用負擔之依據：民事訴訟法第78條。
中　　華　　民　　國　　110 　年　　11　　月　　23　　日
                  臺北簡易庭    法　官  葉藍鸚
訴訟費用計算書
項　　　　目             金 　額（新臺幣）　　    備  註
第一審裁判費　　　       1,000元
合　　　　計　　　       1,000元
附錄：
一、民事訴訟法第436條之24第2項：
    對於小額程序之第一審裁判上訴或抗告，非以其違背法令為
    理由，不得為之。
二、民事訴訟法第436條之25：
    上訴狀內應記載上訴理由，表明下列各款事項：
    ㈠原判決所違背之法令及其具體內容。
    ㈡依訴訟資料可認為原判決有違背法令之具體事實。
以上正本係照原本作成。
如不服本判決，須以違背法令為理由，應於判決送達後20日內向
本庭提出上訴狀（須按他造當事人之人數附繕本）。如委任律師
提起上訴者，應一併繳納上訴審裁判費。
中　　華　　民　　國　　110 　年　　11　　月　　23　　日
                                書記官  林錫欽